Inventaris van het archief van Jan Hendrik van Kinsbergen (1735-1819) en van de Stichting Het Admiraal van Kinsbergenfonds (1819- ) over de jaren 1771-2012
Nationaal Archief, Den Haag
- Archief van Admiraal Jan Hendrik van Kinsbergen (Aanwinsten 1990, 2011), B.
  - STUKKEN BETREFFENDE OPENBARE FUNCTIES, B.2.
    - Functies in het Koninkrijk der Nederlanden, B.2.5.
      - Afschrift van het Koninklijk Besluit van 28 augustus 1814 betreffende toelating van J.H. van Kinsbergen tot de Ridderschap van Gelderland, een ingekomen brief van de Hoge Raad van Adel van 10 november 1815 met het verzoek om opgave van zijn exacte doop- en geboortenamen en een brief van de Ridderschap van 29 augustus 1816 dat hij vanwege een vacature benoemd is tot vertegenwoordiger van de Ridderschap in de Staten van Gelderland tot aan de vergadering van juli 1817., 1814-1816; 234; 1 omslag (4 stukken) (C2-36, C-40)
      - Ingekomen brief van de commissaris-generaal voor de Binnenlandse Zaken, H. van Stralen, dat Van Kinsbergen is uitgekozen om deel te nemen aan de algemene vergadering van notabelen op 28 maart 1814 te Amsterdam waar gestemd zal worden over de ontworpen Constitutie, met bijgevoegd kledingvoorschrift., 1814 maart; 235; 1 omslag (2 stukken) (C2-33)
        Het meegezonden exemplaar van de Grondwet ontbreekt
      - Afschrift in 2-voud- van het Koninklijk Besluit van 12 juni 1814 waarbij J.H. van Kinsbergen benoemd wordt tot luitenant-admiraal, de minuut van een uitgaande dankbrief (in 3-voud) van Van Kinsbergen van 1 juli 1814 waarin hij verzoekt het traktement te bestemmen voor het vaderland en een kopie van een antwoordbrief van de Koning van 15 juli daar op volgend., 1814 juni-juli; 236; 1 omslag (C2-34)
      - Minuut van een brief aan Koning Willem I met felicitaties vanwege diens verheffing tot Koning en de samenvoeging van de Zuidelijke Nederlanden met het Koninkrijk, met een kopie van deze brief ingekomen bij C. Scheltema, griffier van het Hooggerechtshof voor Financiën en Zeezaken., 1815 maart 12; 237; 1 omslag (2 stukken) (D2-71)
      - Minuten van twee uitgaande brieven aan de Koning over de noodzaak van een opleidingsinstituut voor de Marine en instelling van een vast corps officieren, onderofficieren en artilleristen., [1815]; 238; 1 omslag (2 stukken) (D2-77, D2-78)
      - Ingekomen brief dd. 27 mei 1815 van de secretaris van staat voor de Marine J.C. van der Hoop ten geleide van een authentiek afschrift van het Koninklijk Besluit van 21 mei 1815 ter vaststelling van de uniformen en onderscheidingstekenen van marineofficieren, met de minuut van een brief dd. 4 april 1815 van Van Kinsbergen aan Van der Hoop over eretekenen voor marineofficieren en berichtend dat hem toestemming is verleend om zijn buitenlandse eretekenen te dragen., 1815 april-mei; 239; 1 omslag (3 stukken) (D2-72, D2-73)
  - Onderscheidingen en eretitels, B.3.
    - Afschrift van de door tsarina Catharina II op 25 september 1728 vastgestelde statuten van de Orde van Sint Vladimir., Z.d.; 240; 1 omslag (C2-45)
    - Ingekomen brief van de groot-kanselier van de Ordes van het Koninkrijk met bericht dat de Koning voornemens is hem te benoemen tot ridder in de Koninklijke Orde van Verdienste (Chevalier de l’Ordre Royal de Mérite) met een kopie in 2-voud van het decreet waarbij de grondregels van deze orde zijn vastgesteld., 1807 januari 7; 241; 1 omslag (3 stukken) (C2-20)
    - Ingekomen briefje van 15 oktober 1808 van Koning Lodewijk Napoleon hem aansprekend als “Mon cousin” met bericht dat hij hem als bewijs van zijn achting de onderscheiding van de Russische Orde van St. Andreas toestuurt die hij zelf van tsaar Alexander heeft gekregen en een brief van de grootkanselier van de Koninklijke Orde van de Unie dat het de Koning behaagt heeft aan hem ook de eveneens van de tsaar gekregen eretekenen van de Ordes van St. Anna en Alexander Newsky te geven., 1808 oktober 15, 16; 242; 1 omslag (2 stukken)
    - Diploma waarbij Lodewijk Napoleon Jan Hendrik van Kinsbergen benoemt tot ridder Groot Kruis in de Koninklijke Orde der Unie, met een gekleurde afbeelding van het daarbij behorende collier., 1809 april 5; 243; 1 katern (met uithangend zegel in houten doos) (C2-25)
    - Akte waarbij koning Lodewijk Napoleon aan Van Kinsbergen de titel van graaf van de Doggersbank verleend., 1810 mei 4; 244; 1 katern (C2-28)
      Met gekleurde afbeelding van het bijbehorende wapen
    - Afschrift van de brief van koning Lodewijk Napoleon van 18 mei 1810 waarin hij J.H. van Kinsbergen benoemt tot graaf van Doggersbank, met een schrijven van het Hoog Heraldiek College waarbij de wens van de koning wordt overgebracht dat degenen die tot graaf zijn verheven slechts de door de koning aan hen verleende titel zullen dragen., 1810 mei 25; 245; 1 omslag (2 stukken) (C2-28)
    - Bij J.H. van Kinsbergen ingekomen brief uit juni 1810 van het Hoog Heraldiek College over de stukken behorend bij de verheffing in de adelstand van Van Kinsbergen, met gewaarmerkt afschrift van het geheim Koninklijk Besluit van 3 mei en de toekenning van een familiewapen op 28 juni 1810, met een afbeelding van het wapen in kleur., 246; 1 omslag (1 stuk en 1 katern) (C2-27)
    - Brieven van de aartskanselier Jean-Jaques Régis de Cambacérès aan J.H. van Kinsbergen meedelend dat de keizer hem heeft benoemd tot senator en bij decreet van 18 december 1810 de erfelijke titel van graaf van het keizerrijk heeft verleend, met minuut van een uitgaande brief waarin Van Kinsbergen verzoekt wegens zijn vergevorderde leeftijd de benoeming tot senator te mogen afslaan., 1811 januari 7, 8 en 20; 247; 1 omslag (3 stukken) (C2-30, C2-29a, 29b)
    - Brieven van de grootkanselarij van de Légion d’Honneur aan J.H. van Kinsbergen als ridder van de Orde van de Unie, dat deze Orde per 1 maart 1812 wordt opgenomen in de Orde ‘de la Réunion’, welke laatste vervolgens per 28 juli 1815 wordt opgeheven, met het verzoek bijbehorende versierselen te retourneren., 1812, 1813, 1816; 248; 1 omslag (3 stukken) (C2-25)
    - Extract Koninklijk Besluit van 8 juli 1815 waarbij J.H. van Kinsbergen wordt benoemd tot ridder Grootkruis van de Militaire Willemsorde met de minuut van een dankbrief aan de Koning voor deze eer en een ingekomen brief van de kanselier der Militaire Willemsorde over de bijbehorende versierselen., 1815 juli 8, 23, 24; 249; 1 omslag (3 stukken) (C2-38)
    - Adelsdiploma door Koning Willem I op 20 november 1816 te Brussel uitgegeven voor J.H. van Kinsbergen., 250; 1 charter met uithangend zegel (C2-41)
      Zegel is zwaar beschadigd.
  - Algemene adviezen en beschouwingen over (zee)oorlog en (inter)nationale politiek, B.4.
    Zie ook toegang 2.21.115 (Mackay van Ophemert); toegang 2.22.01 (Losse Aanwinsten ARA II tot 1980, inv.nrs. 237, 239).
    - Beschouwing [van J.H. van Kinsbergen] over de natuurlijke ligging van Denemarken, Noorwegen, de Sund en ‘de beide ‘Belten’, met aantekeningen over bevolking, staatsinrichting en de sterkte in 1779 van leger en vloot., Z.j; 251; 1 katern (D2-17)
    - Beschouwing van Van Kinsbergen over het met het blote oog schatten van afstanden op zee met behulp van “giskunde”, hetgeen vooral van belang is bij gevechtsmanoeuvres, afschrift., [1781]; 252; 1 katern (D2-100)
    - Beschouwing van Van Kinsbergen over het ‘breken’ van een vloot tijdens een zeeslag met schetstekening., [1781]; 253; 1 omslag (D2-101)
    - Uitgaande brief van Van Kinsbergen aan zijn vriend J. Deutz, raad van de vroedschap van Amsterdam, over de punten van overweging om de zeedienst bij alle admiraliteiten op gelijke voet te brengen., [1781]; 254; 1 stuk (D2-109)
    - Brief dd. 1782 mei 29 getekend door “IJ” te Amsterdam en gericht aan een vriend te Wenen over de politieke toestand in het vaderland, afschrift., 255; 1 stuk (D2-26)
    - “Copie van een brief van een officier van de vloot aan een heer van de regering te Rotterdam, over den uitslag van de campagne” en het niet uitvaren van een eskader naar Brest, geschreven 9 december 1782 te Amsterdam, gedrukt., 256; 1 stuk (D2-30)
    - “Pro Memoria, behelsende eenige gedagten over de defensie van de provintie van Zeeland te water”., [1783]; 257; 1 omslag (D2-105)
    - “Nieuwgemaakt project van Nachtzeinen op onbepaalde plaatsen bij schout-bij-nacht J.H. van Kinsbergen”., Z.j; 258; 1 stuk (groot formaat, opgevouwen) (D2-76)
      waarschijnlijk behorend bij de publicatie van Van Kinsbergen “ Korte scherts van nieuwe nachtzeinen” (Amsterdam, 1782)
    - Exemplaar van de wekelijks verschijnende anti-patriottische Amsterdamse “Na-Courant” van [juli] 1784 nr. 51 met onder andere een verklaring van de loodsen te Texel ter weerlegging van belastering van Van Kinsbergen wegens de vertraging van het uitvaren van het eskader, met een “extract van een missive uit het Hollandsche eskader te Malaga geschreven 24 september 1784 aan bood van ‘s lands schip Jupiter gecommandeerd door schout-bij-nacht Van Kinsbergen”, gedrukt., 259; 1 stuk (D2-32)
    - Minuut van een uitgaande brief aan [raadspensionaris P.} van Bleiswijk met een beschouwing over zijn droom hoe het kaliber van ministers, diplomaten en andere ambtenaren verbeterd kan worden., [1786/1787?]; 260; 1 stuk (D2-90)
    - Vijf ingekomen brieven van NN over politieke ontwikkelingen in binnen en buitenland en het eventueel opnieuw in buitenlandse dienst treden van Van Kinsbergen., 1787 november – 1788 juni; 261; 1 omslag (D2-37)
    - Losse beschouwingen van Van Kinsbergen over zeetactiek, de moed van een soldaat, oorlogvoering in het algemeen, de betere kwaliteit van Engelse zeelui vergeleken met Franse, de toestand der Bataafse Republiek, de kwestie van wel of niet aansluiten bij Rusland, de Franse revolutie en de Republikeinse regeringsvorm. Z jr., [1788-1806]; 262; 1 omslag (7 stukken) (D2-80 t.e.m. D2-85, D2-92, D2-94)
    - Minuut van een uitgaande brief aan admiraal P.H. Reynst met uitleg over een bepaalde aanvalsstrategie voor de vloot., 1789 maart 3; 263; 1 stuk (D2-39)
    - Notitie van Van Kinsbergen over het onder zijn commando in 1789 zenden van een hulpeskader voor de Engelse vloot onder admiraal Richard Howe, diens complimenten voor de Nederlandse officieren en zijn ‘levendige’ correspondentie met Howe, die tijdens de revolutie [in1795] vrijwel geheel verloren ging., Z.j; 264; 1 stuk (D2-43b)
    - Kopieën van zeven brieven van Van Kinsbergen aan de Engelse admiraal lord R[ichard] Howe over tactiek van de zee-oorlog en troepenlandingen., 1790; 265; 1 omslag (1 stuk en 1 katern) (D2-43, D2-43a)
      in het Frans. NB zie ook toegang 2.21.004.04, Verhuell, inv.nrs. 429-430
    - Minuut van een uitgaande brief van Van Kinsbergen aan kolonel NN over de benodigde opleiding in de krijgskunst van diens zoon, met conceptteksten., 1791 november 10 en z.j; 266; 1 omslag (D2-44)
    - Brief dd. 7 maart 1793 van [de Engelse minister van Buitenlandse Zaken] W[illiam] Pitt [jr.], geschreven in Downingstreet te Londen aan [de Britse gezant in de Nederlanden] Lord [Auckland] met het verzoek een zevental vragen voor te leggen aan Van Kinsbergen over de strategische positie van de vesting Oczakov met het oog op de vredesonderhandelingen tussen Turkije en Rusland, afschrift met losse notitie., 267; 1 omslag (2 stukken) (D2-46)
      in het Engels
    - Notitie van Van Kinsbergen in 5 punten over de mislukte aanval op de Republiek door generaal Dumouriez, afschrift., [1794]; 476; 1 stuk (D2-47)
    - ‘Wartaal’ van een oude soldaat, beschouwing [van Van Kinsbergen] over de ideale binnen- en buitenlandse politiek., 1796; 477A; 1 stuk (D2-56)
    - Notitie [over zijn publicatie “Korte schets over de noodzakelijkheid van de kennisse van het menselijk hart voor een chef”] en concept van een voorbericht bij de tweede druk van “ Mijne droomen”., 1796, 1815; 477B; 1 omslag (2 stukken) (D2-70)
    - Minuten van twee uitgaande brieven van Van Kinsbergen aan “chev[alier] de C” [C.H. VerHuell] dd. 3 augustus 1796 en 25 juni 1797 met beschouwingen over de noodzaak van de mens om te werken aan hervorming van de samenleving, afschriften., Z.j; 268; 1 stuk (D2-60a)
    - Minuut van een brief aan admiraal C.H. Verhuell met notities over strategie in een zeeoorlog afkomstig uit het restant van zijn correspondentie met admiraal Howe, met een kopie van de “Nieuwe Hollandse marsorder 1797” over het in de juiste linie voor een zeeslag brengen van een vloot en een aantekening in de marge dat de ‘Camperduynsche’ nederlaag [van de Bataafse vloot tegen de Engelsen ] hem zo duivels dwars in de maag ligt., 269; 1 omslag (2 stukken) (D2-60)
    - Notities van gedachten van Van Kinsbergen over tactiek en strategie van oorlog, moreel en opleiding van zeeofficieren., [1799]; 270; 1 katern (D2-98)
    - Stuk getiteld “Rêve dun vieux soldat” met andere notities van Van Kinsbergen over met name strategie en tactiek voor een defensieve of aanvallende oorlog, de organisatie en uitrusting van de vloot, deels afschriften., [1799]; 271; 1 omslag (5 stukken) (D2-93, D2-96, D2-99, D2-102, D2-106)
    - Losse aantekeningen van Van Kinsbergen over revolutie, politiek, sociale deugden, het bestaan van een schepper en eigenschappen als trots, gierigheid, afgunst en oprechtheid en over het leven als een lange droom., Z.j; 272; 1 omslag (16 stukken) (F2-26-38)
    - Memorie van Van Kinsbergen over de noodzaak van een goed stelsel van defensie en bestuur in de koloniën in [Zuid-]Amerika, afschrift., [1802]; 273; 1 katern (D2-103)
    - Bij kolonel J. May ingekomen condoleancebrief van Van Kinsbergen op 3 mei 1810 wegens het overlijden van de moeder van J. May, met correspondentie over toezending door het Koloniaal Instituut te Amsterdam van dit in de collectie May aangetroffen stuk met vermelding dat het originele journaal van de Amphitrite onder commando van Van Kinsbergen uit 1776-1777 naar het Scheepvaartmuseum te Amsterdam gaat., 1810, 1925; 274; 1 omslag (3 stukken) (F2-6)
    - Minuut van een uitgaande brief van Van Kinsbergen aan M.C. van Hall onder andere over zijn brochure ‘Zeemansdroomen’., 1817 mei 28; 275; 1 stuk (D2-74)
    - Minuut van een uitgaande brief van Van Kinsbergen aan [Van Hall?] over de reactie van VerHuell op zijn levensschets en over zijn vóór de revolutie gepresenteerde plan voor de verbetering van de verdediging van de Nederlandse kust., 1818 februari 24; 276; 1 stuk (F2-18)
    - Necrologie van de op 7 oktober 1824 overleden Jean Louis Bosch (1753-1824) die tijdens de slag bij de Doggersbank (1781) het commando overnam van het schip “De Batavier” en later benoemd werd tot schout-bij-nacht en vice-admiraal., 277; 1 stuk (D2-97)
  - Nevenfuncties en (ere-)lidmaatschappen, B.5.
    - Akte waarbij het bestuur van het “Provinciaal Utrechtsch Genootschap van Konsten en Wetenschappen” verklaart J.H. van Kinsbergen op 7 november 1782 verkozen te hebben tot lid., 1783 februari 3; 278; 1 stuk (C2-8)
    - Akte van benoeming van Van Kinsbergen tot erelid van het Genootschap der Beschouwende en Werkdadige Wiskunde te Leiden., 1789 juni 24; 279; 1 stuk (C2-10)
      met opgedrukt zegel
    - Akte waarbij de Maatschappij tot Bevordering van de Landbouw te Amsterdam verklaart op 30 mei 1791 Van Kinsbergen te hebben aangenomen als lid., 1791 juni 8; 280; 1 charter (C2-12)
    - “Diploma” van het bestuur van het “Genootschap van Teken- en Bouwkunde onder de zinspreuk Kunst-oeffening te Arnhem”, waarbij J.H. van Kinsbergen wordt benoemd tot buitengewoon lid, met begeleidbrief., 1805 september 16, 22; 281; 1 omslag (2 stukken) (C2-16)
    - Ingekomen brief van de directeur van de Nationale Nederlandsche Huishoudelijke Maatschappij te Haarlem met uitnodiging toe te treden als lid-correspondent., 1806 juni 21; 282; 1 stuk (C2-17a)
    - Diploma waarbij de Maatschappij tot Nut van ’t Algemeen Van Kinsbergen benoemt tot algemeen lid van verdienste., 1812 augustus 11; 283; 1 stuk (C2-32)
    - Bij Van Kinsbergen als corresponderend lid ingekomen brief van de Commissie tot Uitbesteding van Weeskinderen kennisgevend - onder verwijzing naar een bijgevoegd afschrift van het Koninklijk Besluit van 27 juni 1814 - dat de Commissie opnieuw is benoemd., 1814 juli 31; 284; 1 omslag (2 stukken) (C-35)
    - Akte waarbij het Zeeuws Genootschap van Wetenschappen Van Kinsbergen benoemt tot directeur., 1815 juni 4; 285; 1 stuk (C2-37)
    - Akte 16 oktober 1815 met begeleidbrief waarbij koning Willem I Van Kinsbergen benoemt tot curator van het Atheneum te Harderwijk., 286; 1 omslag (C2-39)
    - Akte waarbij aan J.H. van Kinsbergen het erelidmaatschap wordt aangeboden van de Maatschappij van Verdiensten onder de zinspreuk “Felix Meritis” te Amsterdam, met begeleidbrief., 1817 mei 5, 13; 287; 1 omslag (1 charter en 1 stuk) (C2-42)
    - Getuigschrift van de “Hollandsche Maatschappij van Fraaije Kunsten en Wetenschappen” te Amsterdam verklarend dat J.H. van Kinsbergen lid van verdienste is, met begeleidbrief., 1818 september 12; 288; 1 omslag (2 stukken) (C2-43)
    - Diploma van de Koninklijke Academie van Schone Kunsten te Antwerpen verklarend dat Van Kinsbergen is toegelaten als “Agrégé” van de Academie, met begeleidbrief., 1819 januari 25; 289; 1 omslag (2 stukken) (C2-44)
  - WELDOENER VOOR ONDERWIJS, CULTUUR EN ARMLASTIGEN, B.6.
    - Instituut te Elburg, B.6.1.
      Zie ook: C2.6.4.2. Het archief van het instituut Van Kinsbergen en Schipluidenfonds (1634-1934) berust bij het Streekarchivariaat Noordwest Veluwe te Elburg.
      - Ingekomen brieven van curator en “scholarchen” van het Instituut van Talen, Kunsten en Wetenschappen te Elburg met dankbetuiging voor geschonken boeken, instrumenten en kaarten., 1806, 1808; 290; 1 omslag (2 stukken) (E2-14b)
      - Bij Van Kinsbergen ingekomen brief van de magistraat van Elburg van 15 januari 1808 en extract uit de handelingen van de magistraat van 30 mei 1808 met blijk van dankbaarheid aan Van Kinsbergen wegen de oprichting van de kostschool voor jonge dochters en verbouwing van de slaapinrichting van het jongensinstituut, afschriften., Z.d; 291; 2 stukken (E1)
      - Originele akte van overeenkomst van 16 mei 1809 tussen J.H. Kinsbergen en het stadsbestuur van Elburg over het beheer en bestuur van de door Van Kinsbergen opgerichte opleidingsinstituten ter plaatse, met afschrift en een extract uit de notulen van het stadsbestuur., 1809, [1819]; 292; 1 omslag (3 stukken) (A20, A21, A22)
      - Correspondentie van Stralen en Serrurier met medecuratoren Hoefhamer en Schermerts over de instructie voor de te onderwijzen vakken en de reglementen voor de Latijnse, Franse, Engelse en Hoogduitse scholen van het instituut te Elburg., 1809; 293; 1 omslag (E1a)
      - Rapport van de hand van D. Hoefhamer en B. Lubbers over de oorsprong, geschiedenis en staat van eigendommen en bezittingen van het gewezen college van schipluiden, opgesteld voor de vergadering van curatoren van het opvoedingsinstituut te Elburg in juni 1817, afschrift in 2-voud, met afschriften van voorstukken uit 1584-1585 en 1796., 294; 1 omslag (A24, A25, A26 en A27)
      - Reglement van de kostschool voor ‘jonge jufvrouwen’ aan het instituut van opvoeding te Elburg, kopie (in 2-voud)., [1809]; 295; 1 omslag (EE-1)
      - Correspondentie van Van Stralen met Van Kinsbergen in verband met het inspectiebezoek door de ’ inspecteur generaal van de keizerlijke universiteit’ te Haarlem [Adriaan] van den Ende aan het instituut [van Talen, Kunsten en Wetenschappen] te Elburg met verslag van Van Stralen en kopieën van voorgaande correspondentie tussen de sous-prefect te Arnhem met de magistraat van Elburg., 1812-1813; 296; 1 omslag (7 stukken) (E1d)
      - Notities van Van Kinsbergen voor de leerkrachten en leerlingen van het instituut te Elburg over de drie belangrijkste kwaliteiten van de mens., Z.d; 297; 1 omslag (2 stukken) (E120-E121)
    - Doesburgfonds, B.6.2.
      Zie C2.6.4.3. Zie ook Stadsarchief Doesburg (1811-1935), dat bewaard wordt bij streekarchivariaat De Liemers en Doesburg te Doesburg.
      - Authentiek afschrift van de onderhandse akte van 5 augustus 1816 waarbij J.H. van Kinsbergen een eeuwigdurende jaarlijkse rente van 300 gulden toekent aan zijn geboorteplaats Doesburg voor de opleiding van jongelingen, op voorwaarde dat J. baron van Loë het beheer over het geld zal voeren., 298; 1 stuk (A23)
      - Afschriften van de akten van 5 augustus 1816 en 18 augustus 1818 waarbij J.H. van Kinsbergen een jaarlijks legaat van 300 gulden schenkt aan de stad Doesburg en H.J. baron van Loë te Doesburg aanstelt als directeur en administrateur met desbetreffende extracten uit de notulen van de raad van Doesburg van genoemde jaren., 299; 1 omslag (4 stukken) (L 3 t/m L6)
    - Commissie voor de nationale prijsvraag voor werken van proza, poëzie, lied- en schilderkunst over het herstel van het Nederlands bestuur in 1813, B.6.3.
      - Programma met toelichting van de door Van Kinsbergen georganiseerde nationale prijsvraag voor werken van proza, poëzie, lied- en schilderkunst over het herstel van het Nederlands bestuur in 1813 en de instelling van een uitvoerende commissie bestaande uit M.C. Van Hall, D. Hooft en de hoogleraren H.C. Cras en D.J. van Lennep., [1815]; 300; 1 omslag (Z-1)
      - Bij Van Hall ingekomen brieven van Van Kinsbergen over het werk van de commissie., 1815; 301; 1 omslag (Z-2)
      - Correspondentie van de commissie met uitgenodigde beoordelaars en mededingers aan de prijsvragen., 1816-1817; 302; 1 pak (Z-3)
      - Liedteksten van “Wiens Neérlandsch bloed in de aders vloeit” van H. Tollens en “Wij leven vrij, wij leven blij” van J. Brand, gedrukt bij P. den Hengst en Zoon in de Kalverstraat nr. 9 te Amsterdam, in 2-voud., [1816]; 303; 1 omslag
      - Bekendmaking van de uitslag van de beoordelingen van ingestuurde volksliederen en een uitnodiging van Van Kinsbergen aan alle Nederlanders om de tekst van Tollens “Wie Neêrlands bloed door de aderen vloeit” en van J. Brand “Wij leven vrij, wij leven blij op Neërlands dierb’ren grond” op muziek te zetten, gedrukt., 1816; 304; 1 omslag (3 stukken) (Z-4)
      - Fragment van tekst en partituur van het lied “Wij leven vrij, wij leven blij”. [van J. J Brand Arnold en componist J.W. Wilnis] dat de 2de prijs kreeg., 1816; 305; 1 stuk
      - Manuscripten van de als nummer 2 en 3 geëindigde historische werken getiteld ”Tafereel der verlossing en herstelling van Nederland in de jaren 1813 en 1814” en “Gedenkschrift van Neerlands verlossing en hervorming”., 1816; 306; 1 pak (Z-6)
        van het bekroonde werkstuk “Geschied- en redekundig gedenkstuk van Nederlands herstelling in den jare 1813”, van professor J.H. van der Palm [voormalig agent van Onderwijs in 1799-1805] is geen exemplaar aanwezig. Het werd in 1816 gedrukt in Amsterdam bij P. den Hengst en Zoon.
      - Vier ingezonden gedichten over de omwenteling en ‘verlossing’ van het vaderland in 1813., [1816]; 307; 1 pak (Z-7)
      - Zeven ingezonden ‘lierzangen ‘ over verlossing en herstel van het vaderland in 1813., [1816]; 308; 1 omslag (Z-8)
      - Zestien ingezonden teksten van volksliederen met partituur., [1816]; 309; 1 pak (Z9)
        nummer 10 bevat 4 liederen
    - Overige begunstigden, B.6.4.
      - Tekst in 3-voud van een ontwerp voor het formeren van een fonds door de ‘heren zeeofficieren’ voor het verlenen van onderstand aan officieren en eventueel hun weduwen en wezen die dat nodig mochten hebben met een door Van Kinsbergen verleend startkapitaal van 5000 gulden en een aanmeldingsformulier, gedrukt., [1790]; 310; 1 omslag (4 stukken) (D2-79)
      - Ingekomen brieven van de Commissarissen van het Vaderlands Fonds ter aanmoediging van ’s Lands Zeedienst met dankbetuigingen voor de schenking van studiemateriaal en voorwerpen ten behoeve van de Kweekschool voor de Zeevaart te Amsterdam, waaronder een bokaal uit de nalatenschap van De Ruyter, een marmeren buste van laatstgenoemde en een medaille van de Doggersbank., 1802-1803, 1814 -1819; 311; 1 omslag (E2-10)
        Met hiaten.